臺灣臺中地方法院刑事判決　
111年度金訴字第694號
公  訴  人  臺灣臺中地方檢察署檢察官
被      告  吳旻修

                    籍設臺中市○○區○○路0○00號（臺中市○○區○○○○○○

上列被告因詐欺等案件，檢察官提起公訴（111年度偵緝字第33
號、第36號、第37號），本院合議庭裁定由受命法官獨任進行簡
式審判程序，判決如下：
    主    文
吳旻修犯如附表所示之罪，各處如附表所示之刑及沒收。
    犯罪事實
一、吳旻修依其社會生活之通常經驗，應知悉現今申請行動電話
    門號並無任何特殊之限制，一般人皆得輕易申請門號使用，
    若將以自己名義所申辦之行動電話門號晶片卡，交予欠缺信
    賴基礎之他人，極易遭人利用作為與財產犯罪有關之工具，
    可預見若提供自己申辦行動電話門號予不詳身分者使用，可
    能遭利用於遂行財產上犯罪之目的，成為詐欺者為逃避追緝
    而使用之「人頭電話」。吳旻修雖可預見上情，仍為圖利益
    ，基於縱若詐騙者利用其所提供之門號持以實施詐欺犯行，
    亦不違反其本意之幫助詐欺取財不確定故意，於民國109年8
    月10日某時許，向台灣大哥大股份有限公司（下稱台灣大哥
    大公司）所屬門市申辦門號0000000000號後，在臺中火車站
    附近之便利超商，以新臺幣（下同）2,000元之價格，將上
    開門號之晶片卡販賣予真實姓名及年籍均不詳之成年人收受
    ，並因此實際取得2,000元，以此方式容任該人及其同夥使
    用前揭門號晶片卡遂行詐欺取財犯罪。嗣該人及其同夥取得
    上開門號晶片卡後，即共同基於意圖為自己不法所有之詐欺
    取財犯意聯絡，於109年12月3日晚上7時14分許，利用上開
    行動電話門號撥打電話予王麗美，並佯稱：其為王麗美之姪
    子，欲與王麗美互加為通訊軟體LINE好友以連繫云云。待王
    麗美將該人加入為通訊軟體LINE好友後，該人即以通訊軟體
    LINE對王麗美佯稱：其需借錢支付支票款項云云，致使王麗
    美誤信為真，因而陷於錯誤，於109年12月4日下午2時9分許
    ，在位於臺南市○○區○○○路000號之彰化商業銀行永康分行，
    匯款15萬元至不知情之楊錫楨（業經另案判決無罪確定）申
    設中華郵政股份有限公司溪湖郵局帳號00000000000XXX號（
    完整帳號詳卷），該款項旋遭提領一空。嗣因王麗美發覺受
    騙報警處理，始循線查悉上情。　　
二、吳旻修因缺錢花用，竟先於110年2月11日晚上9時28分許前
    某時，以在社群網站臉書「偏門收入、工作」社團刊登文章
    及通訊軟體Messenger聯繫之方式，邀集吳和諭（由檢察官
    另行偵辦中）提供金融帳戶並協助提領款項。待吳和諭允諾
    後，吳旻修與吳和諭即共同基於意圖為自己不法所有之網際
    網路對公眾散布而詐欺取財、掩飾隱匿詐欺所得去向之一般
    洗錢犯意聯絡，⒈推由吳旻修於110年2月13日晚上10時33分
    前某時許，在電玩遊戲「艾爾之光」內，以暱稱「望穿秋水
    君」，於特定多數人得瀏覽觀看之該遊戲頻道上，刊登販售
    遊戲內虛擬幣之訊息。適廖峻霆瀏覽該則不實訊息後，以通
    訊軟體LINE聯繫吳旻修，吳旻修即佯裝允諾以3,000元價格
    交易該遊戲之虛擬幣，致使廖峻霆誤信為真，因而陷於錯誤
    。⒉吳旻修於110年2月13日晚上11時28分許，以通訊軟體Mes
    senger聯繫吳和諭提供金融帳戶帳號，吳和諭立即將其友人
    即不知情之黃于珊申設中國信託商業銀行帳號000000000XXX
    號帳戶（完整帳號詳卷）之存摺照片傳送予吳旻修收受。⒊
    吳旻修隨即將上開金融帳戶之帳號告知廖峻霆，廖峻霆遂於
    110年2月14日凌晨0時18分許匯款3,000元至黃于珊前揭金融
    帳戶內。⒋嗣吳旻修與吳和諭於110年2月14日凌晨0時21分許
    ，在臺中市○區○○路0段000號1樓碰面後，吳和諭即將上開款
    項轉出至其申設之街口支付帳戶內，並當場交付現金1,500
    元予吳旻修收受，而以此方式掩飾隱匿詐欺所得去向。嗣因
    廖峻霆發覺受騙報警處理，始循線查悉上情。
三、吳旻修因缺錢花用，竟個別2次基於意圖為自己不法所有之
    網際網路對公眾散布而詐欺取財犯意，先於110年2月10日下
    午5時53分許前之某時，在電玩遊戲「艾爾之光」內，以暱
    稱「暮色血液」，於特定多數人得瀏覽觀看之該遊戲頻道上
    ，刊登販售遊戲內虛擬幣之訊息。適陳珮汶、洪定源瀏覽該
    則不實訊息後，分別以該遊戲之聯繫管道或以通訊軟體LINE
    與吳旻修聯絡，吳旻修即分別向陳珮汶、洪定源佯稱：願以
    1,000元價格販賣該遊戲之虛擬幣云云，致使陳珮汶、洪定
    源誤信為真，均因而陷於錯誤，遂分別於同日下午5時53分
    許、下午5時59分許，各匯款1,000元至吳旻修申設國泰世華
    商業銀行帳號000000000000帳戶內，各該款項旋遭吳旻修提
    領一空。嗣因陳珮汶、洪定源發覺受騙報警處理，因而查悉
    上情。　　　　　　　
四、王麗美、廖峻霆、陳珮汶、洪定源分別訴由彰化縣警察局溪
    湖分局、臺中市政府警察局第三分局、太平分局報告臺灣臺
    中地方檢察署檢察官偵查起訴。
    理    由
一、本案被告吳旻修所犯為死刑、無期徒刑、最輕本刑為3 年以
    上有期徒刑以外之罪，其於準備程序就前揭被訴事實為有罪
    之陳述，經受命法官告知簡式審判程序之旨，並聽取其與公
    訴人之意見後，本院認無不得或不宜改依簡式審判程序進行
    之處，爰依刑事訴訟法第273條之1第1項、第284條之1規定
    ，裁定本案由受命法官獨任進行簡式審判程序，合先敘明。
二、上開犯罪事實，業經被告於偵訊及本院審理時，均坦承不諱
    ，核與另案被告吳和諭、楊錫楨、證人黃于珊、告訴人王麗
    美、廖峻霆、陳珮汶、洪定源於警詢時陳述情節相符（見第
    10848號偵卷第27至30、75至81頁、第10757號偵卷第17至20
    、23至24頁、第28437號偵卷第15至21頁），且有另案被告
    楊錫楨申設中華郵政股份有限公司帳戶之帳戶基本資料及交
    易明細1份、告訴人王麗美提出與暱稱「王鵬翟」間LINE對
    話內容翻拍照片7張、匯款執據、被告持用門號0000000000
    號電信門號通聯調閱查詢單各1張、被告臉書頁面截圖、照
    片及對話截圖共20張、黃于珊申設中國信託商業銀行帳戶存
    摺影本、告訴人廖峻霆申設彰化商業銀行帳戶存摺封面及交
    易明細各1份、告訴人廖峻霆提出遊戲艾爾之光截圖2張、暱
    稱「玥」通訊軟體個人頁面、對話內容、轉帳資訊翻拍照片
    共6張、中國信託商業銀行股份有限公司111年6月25日中信
    銀字第111224839199515號函檢送黃于珊帳戶基本資料及交
    易明細1份、告訴人洪定源與暱稱「Itachi」間LINE對話內
    容翻拍照片2張、告訴人洪定源之網路轉帳交易明細1張、告
    訴人陳珮汶提出與暱稱「暮色血液」信息紀錄1份、網路轉
    帳交易明細2張、國泰世華商業銀行存匯作業管理部110年4
    月20日國世存匯作業字第1100059450號函檢送被告帳戶之基
    本資料及交易明細1份在卷可稽（第10757號偵卷第21至22、
    35至43、55頁、第10848號偵卷第31至41、45至47、107頁、
    第28437號偵卷第41、37、39、43至47頁、本院卷第57至63
    、67至72頁），足認被告之自白與上開事證相符，堪以採信
    。綜上所述，本案事證明確，被告前揭犯行均堪認定，各應
    依法論科。
三、論罪科刑
  ㈠適用法律之說明
　　⒈按刑法上之幫助犯，係對於犯罪與正犯有共同之認識，而
      以幫助之意思，對於正犯資以助力，而未參與實施犯罪之
      行為者而言（最高法院88年度台上字第1270號判決意旨參
      照）。是以，如未參與實施犯罪構成要件之行為，且係出
      於幫助之意思提供助力，即屬幫助犯，而非共同正犯。查
      被告於犯罪事實欄提供上開門號晶片卡予他人使用，使
      得收受該晶片卡之人，利用上開門號向告訴人王麗美施以
      詐術，致使被害人王麗美陷於錯誤而匯款至指定帳戶內，
      被告所為有助於詐欺犯行之完成，屬參與詐欺取財罪構成
      要件以外之行為，應論以幫助犯。
　　⒉按洗錢防制法第15條之特殊洗錢罪，係在無法證明前置犯
      罪之特定不法所得，而未能依洗錢防制法第14條之一般洗
      錢罪論處時，始予適用。倘能證明人頭帳戶內之資金係前
      置之特定犯罪所得，即應逕以一般洗錢罪論處，自無適用
      特殊洗錢罪之餘地（最高法院108年度台上字第1744號判
      決要旨參照）。過去實務認為，行為人對犯特定犯罪所得
      之財物或利益作直接使用或消費之處分行為，或僅將自己
      犯罪所得財物交予其他共同正犯，祇屬犯罪後處分贓物之
      行為，非本條例所規範之洗錢行為，惟依新法規定，倘行
      為人意圖掩飾或隱匿特定犯罪所得來源，而將特定犯罪所
      得直接消費處分，甚或交予其他共同正犯予以隱匿，或由
      共同正犯以虛假交易外觀掩飾不法金流移動，即難認僅單
      純犯罪後處分贓物之行為，應仍構成新法第2條第1或2款
      之洗錢行為（最高法院108年度台上字第3086號判決意旨
      參照）。被告就犯罪事實欄所為該當刑法第339條之4第1
      項第3款，已如前述，屬洗錢防制法第3條第1款所規定之
      特定犯罪。被告就犯罪事實欄所示部分，利用不知情之
      證人黃于珊申設前述銀行帳戶，供告訴人廖峻霆匯款所用
      ，再由另案被告吳和諭將款項轉帳至他處等情，已如前述
      ，屬製造查緝金流斷點，藉此躲避檢警調閱金流追查詐欺
      取財犯罪者，客觀足以使詐欺犯罪所得流向不明且製造金
      流斷點，增加追查核心犯罪者之困難；又被告主觀亦可認
      知其上揭所為，顯將造成掩飾、隱匿詐欺犯罪所得去向結
      果，猶執意為之，核其此部分所為，應屬洗錢防制法第2
      條第2款洗錢行為，應依同法第14條第1項規定處斷。　
  ㈡核被告就犯罪事實欄所為，係犯刑法第30條第1項前段、刑
    法第339條第1項之幫助詐欺取財罪；就犯罪事實欄所為，
    係犯刑法第339條之4第1項第3款之以網際網路向公眾散布而
    犯詐欺取財罪、洗錢防制法第14條第1項之一般洗錢罪；就
    犯罪事實欄所為，均係犯刑法第339條之4第1項第3款之以
    網際網路向公眾散布而犯詐欺取財罪。
  ㈢被告就犯罪事實欄所示犯行部分，與另案被告吳和諭具有犯
    意聯絡與行為分擔，為共同正犯。
  ㈣被告就犯罪事實欄所示各罪間，其間有實行行為局部同一之
    情形，且被告犯罪目的單一，為想像競合犯，應依刑法第55
    條規定，從一重之刑法第339條之4第1項第3款之以網際網路
    向公眾散布而犯詐欺取財罪處斷。
  ㈤被告所犯上開各罪，在時間差距上可以分開，且犯意各別，
    行為互異，在刑法評價上各具獨立性，應分論併罰。
  ㈥刑之加重減輕
　  ⒈被告就犯罪事實欄部分所為，係幫助犯，審酌其幫助行為
      並非直接破壞被害人之財產法益，且其犯罪情節較詐欺取
      財之正犯輕微，爰依刑法第30條第2項規定按正犯之刑減
      輕之。
　  ⒉按洗錢防制法第16條第2項規定：「犯前2條之罪，在偵查
      或審判中自白者，減輕其刑」。又按想像競合犯之處斷刑
      ，本質上係「刑之合併」。其所謂從一重處斷，乃將想像
      競合犯組成之評價上數罪，合併為科刑一罪，其所對應之
      刑罰，亦合併其評價上數罪之數法定刑，而為一個處斷刑
      。易言之，想像競合犯侵害數法益者皆成立犯罪，論罪時
      必須輕、重罪併舉論述，同時宣告所犯各罪名，包括各罪
      有無加重、減免其刑之情形，亦應說明論列，量刑時併衡
      酌輕罪部分量刑事由，評價始為充足，然後依刑法第55條
      前段規定「從一重處斷」，非謂對於其餘各罪可置而不論
      。因此，法院決定處斷刑時，雖以其中最重罪名之法定刑
      ，做為裁量之準據，惟於裁量其輕重時，仍應將輕罪合併
      評價在內（最高法院109年度台上字第4405、4408號判決
      要旨參照）。查被告就犯罪事實欄所示關於一般洗錢犯
      行部分，於偵訊及本院審理時坦承不諱，依上開規定原應
      減輕其刑。雖依照前揭說明，被告就此部分犯行係從一重
      論處以網際網路向公眾散布而犯詐欺取財罪，然就被告此
      部分想像競合輕罪得減刑部分，本院於依照刑法第57條量
      刑時，將併予審酌。
  ㈦爰以行為人之責任為基礎，審酌被告非無謀生能力，竟為圖
    小利，⒈就犯罪事實欄部分，將上開門號晶片卡販售予他人
    ，供詐欺者用以詐欺取財，助長詐騙財產犯罪之風氣，同時
    使詐欺者得以隱匿其真實身分，造成執法人員難以追查該詐
    騙者之真實身分，徒增被害人尋求救濟之困難性，並造成社
    會互信受損，且造成告訴人王麗美蒙受前揭數額財產損失，
    所為實屬不該；考量被告僅提供門號晶片卡予詐欺者使用之
    犯罪情節，未實際參與本案詐欺取財之犯行，且犯罪所生危
    害性較諸提供金融帳戶供詐欺取財者為輕；⒉就犯罪事實欄
    部分，由被告於上開線上遊戲內發布不實廣告訊息之方式
    ，單獨或與另案被告吳和諭共同為前揭加重詐欺取財犯行，
    致使告訴人廖峻霆、陳珮汶、洪定源受有上開數額之財產損
    失，並損及網路社群及電子交易之互信基礎及交易安全，且
    就犯罪事實欄部份製造金流斷點，增加執法人員追查犯罪
    行為人真實身分之困難度，犯罪所生危害非輕。考量被告均
    坦承犯行之犯後態度，未與前述告訴人達成和解並賠償損失
    之情況，兼衡被告於犯罪事實欄之分工程度、智識程度、
    生活狀況（見本院卷第239頁）等一切情狀，分別量處如主
    文所示之刑，並就得易科罰金部分諭知易科罰金之折算標準
    ，就罰金刑部分諭知易服勞役之折算標準。
  ㈧按關於數罪併罰之案件，如能俟被告所犯數罪全部確定後，
    於執行時，始由該案犯罪事實最後判決之法院所對應之檢察
    署檢察官，聲請該法院裁定之，無庸於每一個案判決時定其
    應執行刑，則依此所為之定刑，不但能保障被告（受刑人）
    之聽審權，符合正當法律程序，更可提升刑罰之可預測性，
    減少不必要之重複裁判，避免違反一事不再理原則情事之發
    生，而更加妥適（最高法院111年度台上字第265號判決意旨
    參照）。依上開說明，本院就被告所犯如附表編號2、3、4
    即犯罪事實欄所示數罪（有期徒刑部分），爰不予併定其
    應執行刑，嗣就其所犯數罪全部確定後，再由檢察官依法聲
    請法院裁定應執行刑，以保障被告權益及符合正當法律程序
    要求。
四、沒收部分
　㈠按犯罪所得，屬於犯罪行為人者，沒收之。但有特別規定者
    ，依其規定。前二項之沒收，於全部或一部不能沒收或不宜
    執行沒收時，追徵其價額，刑法第38條之1第1、3項分別定
    有明文。次按共同犯罪行為人之組織分工及不法所得，未必
    相同，其所得之沒收，應就各人分得之數為之，亦即依各共
    犯實際犯罪利得分別宣告沒收。所謂各人「所分得」，係指
    各人「對犯罪所得有事實上之處分權限」，法院應視具體個
    案之實際情形而為認定。故本案被告與其他共同正犯間犯罪
    所得之沒收，應就個人所分得部分個別為沒收或追徵，對於
    不法利得分配明確時，應依各人實際所得之金額為沒收之諭
    知。經查：
　　⒈被告就犯罪事實欄部分，各實際獲得2,000元、1,000元
      、1,000元之報酬或款項，業經被告於本院審理時供述明
      確（見本院卷第238、239頁），是此部分均為被告之犯罪
      所得，且未扣案，爰依刑法第38條之1第1項前段、第3項
      規定，於被告各該犯罪主文項下宣告沒收，於全部或一部
      不能沒收或不宜執行沒收時，追徵其價額。
　　⒉就犯罪事實欄部分，另案被告吳和諭雖於警詢時陳稱：其
      將3,000元全數交付予被告收受等語（見第10848號偵卷第
      28頁）。惟查，被告於警詢、偵訊及本院審理時供稱：另
      案被告吳和諭確認款項入帳後，直接從口袋拿出現金1,50
      0元交予其收受。故其就犯罪事實欄部分僅分得1,500元
      而已，其餘1,500元係另案被告吳和諭提供帳戶之報酬，
      係由另案被告吳和諭取得等語（見第10848號偵卷第19至2
      4頁、第33號偵緝卷第43至46頁、本院卷第238頁），且自
      卷附臉書頁面及對話內容觀之，被告就提供金融帳戶工作
      有允諾給予他人相當報酬等情，有臉書頁面、照片及對話
      截圖共12張附卷可佐（見第10848號偵卷第33至37頁），
      核與被告上開所述情節相符，是被告前揭所辯應可採信。
      基此，足認被告就犯罪事實欄犯行部分實際分得1,500元
      款項，此部分為被告於犯罪事實欄所示犯行之犯罪所得
      ，依刑法第38條之1第1項前段、第3項規定，宣告沒收，
      於全部或一部不能沒收或不宜執行沒收時，追徵其價額。
　㈡就被告上開宣告多數沒收，依刑法第40條之2第1項規定併執
    行之。
　㈢按宣告前二條之沒收或追徵，有過苛之虞、欠缺刑法上之重
    要性、犯罪所得價值低微，或為維持受宣告人生活條件之必
    要者，得不宣告或酌減之，刑法第38條之2第2項定有明文。
    次按洗錢防制法第18條第1項規定：「犯第14條之罪，其所
    移轉、變更、掩飾、隱匿、收受、取得、持有、使用之財物
    或財產上利益，沒收之。」本條係採義務沒收主義，對於洗
    錢標的之財物或財產上利益，不問是否屬於行為人所有，均
    應依本條規定宣告沒收。且本條係針對洗錢標的所設之特別
    沒收規定，至於洗錢行為標的所生之孳息及洗錢行為人因洗
    錢犯罪而取得對價給付之財產利益，暨不能或不宜執行沒收
    時之追徵、沒收財產發還被害人部分，則仍應回歸適用刑法
    相關沒收規定（最高法院111年度台上字第872、879號判決
    要旨參照）。是除上述洗錢防制法第18條第1項前段規定洗
    錢標的沒收之特別規定外，刑法第38條之1第5項、第38條之
    2第2項沒收相關規定，於本案亦有其適用。經查：就犯罪事
    實欄所示一般洗錢標的即3,000元部分，係留存於另案被告
    吳和諭申設街口支付帳戶內等情，業經被告於偵訊時供述在
    卷（第33號偵緝卷第43至46頁），且卷內均無證據證明該帳
    戶內款項係由被告取得。是本案洗錢標的雖未能實際合法發
    還被害人，然審酌被告未實際取得上開洗錢標的金額，爰依
    刑法第38條之2第2項規定，亦不予宣告沒收，附此敘明。
　㈣查被告於犯罪事實欄張貼不實廣告訊息、與另案被告吳和
    諭、告訴人廖峻霆、陳珮汶、洪定源聯繫時，固應有使用某
    可供連接網際網路之不詳工具，惟卷內並無證據證明該工具
    為被告所有，爰不予宣告沒收及追徵。　　　　　　　
據上論斷，應依刑事訴訟法第273條之1第1項、第299條第1項前
段，洗錢防制法第14條第1項、第16條第2項，刑法第28條、第30
條第1項前段、第2項、第339條第1項、第339條之4第1項第3款、
第41條第1項前段、第38條之1第1項、第3項、第40條之2第1項，
刑法施行法第1條之1第1項，判決如主文。
本案經檢察官張時嘉提起公訴，檢察官林卓儀、陳敬暐到庭執行
職務。
中　　華　　民　　國　　111 　年　　11　　月　　9 　　日
                  刑事第四庭  法　官  李怡真
以上正本證明與原本無異。
如不服本判決應於收受送達後20日內向本院提出上訴書狀，並應
敘述具體理由；其未敘述上訴之理由者，應於上訴期間屆滿後20
日內向本院補提理由書（均須按他造當事人之人數附繕本）「切
勿逕送上級法院」。
告訴人或被害人如不服判決，應備理由具狀向檢察官請求上訴，
上訴期間之計算，以檢察官收受判決正本之日起算。
　　　　                      書記官  林怡君
中　　華　　民　　國　　111 　年　　11　　月　　9 　　日
附錄本案論罪科刑法條全文：
中華民國刑法第30條
幫助他人實行犯罪行為者，為幫助犯。雖他人不知幫助之情者，
亦同。
幫助犯之處罰，得按正犯之刑減輕之。

中華民國刑法第339條
意圖為自己或第三人不法之所有，以詐術使人將本人或第三人之
物交付者，處5年以下有期徒刑、拘役或科或併科50萬元以下罰
金。
以前項方法得財產上不法之利益或使第三人得之者，亦同。
前二項之未遂犯罰之。

中華民國刑法第339條之4
犯第339條詐欺罪而有下列情形之一者，處1年以上7年以下有期
徒刑，得併科1百萬元以下罰金：
一、冒用政府機關或公務員名義犯之。
二、三人以上共同犯之。
三、以廣播電視、電子通訊、網際網路或其他媒體等傳播工具，
    對公眾散布而犯之。
前項之未遂犯罰之。

洗錢防制法第14條
有第二條各款所列洗錢行為者，處7年以下有期徒刑，併科新臺
幣5百萬元以下罰金。
前項之未遂犯罰之。
前二項情形，不得科以超過其特定犯罪所定最重本刑之刑。

附表：
編號 犯罪事實 主文 備註 1 犯罪事實欄 吳旻修幫助犯詐欺取財罪，處拘役參拾日，如易科罰金，以新臺幣壹仟元折算壹日。未扣案犯罪所得新臺幣貳仟元沒收，於全部或一部不能沒收或不宜執行沒收時，追徵其價額。 即起訴書犯罪事實欄所示 2 犯罪事實欄 吳旻修共同以網際網路對公眾散布而犯詐欺取財罪，處有期徒刑壹年貳月，併科罰金新臺幣伍仟元，罰金如易服勞役，以新臺幣壹仟元折算壹日。未扣案犯罪所得新臺幣壹仟伍佰元沒收，於全部或一部不能沒收或不宜執行沒收時，追徵其價額。 即起訴書犯罪事實欄所示 3 犯罪事實欄關於告訴人陳珮汶部分 吳旻修以網際網路對公眾散布而犯詐欺取財罪，處有期徒刑壹年壹月。未扣案犯罪所得新臺幣壹仟元沒收，於全部或一部不能沒收或不宜執行沒收時，追徵其價額。 即起訴書犯罪事實欄關於告訴人陳珮汶部分 4 犯罪事實欄關於告訴人洪定源部分 吳旻修以網際網路對公眾散布而犯詐欺取財罪，處有期徒刑壹年壹月。未扣案犯罪所得新臺幣壹仟元沒收，於全部或一部不能沒收或不宜執行沒收時，追徵其價額。 即起訴書犯罪事實欄關於告訴人洪定源部分